臺灣高等法院臺南分院刑事判決　　　　96年度上訴字第1133號
上　訴　人
即　被　告　甲○○
　　　　　　　　　　（現羈押於臺灣臺南看守所）
選任辯護人
即扶助律師　蔡青芬　律師
上列上訴人因毒品危害防制條例案件，不服臺灣嘉義地方法院96
年度訴字第312號中華民國96年9月7日第一審判決（起訴案號：
臺灣嘉義地方法院檢察署96年度偵字第1249號、96年度毐偵字第
188、344號），提起上訴，本院判決如下：
    主  文
上訴駁回。
    事  實
一、甲○○前於民國90年間，因轉讓毒品案件，經本院於91年1
    月4日，以90年度上訴字第1189號判決判處有期徒刑10月確
    定，復因贓物案件，經臺灣臺南地方法院於91年5月20日，
    以90年度南簡上字第125號判決判處有期徒刑6月確定，上開
    2罪經裁定定應執行有期徒刑1年2月確定，於91年12月16日
    縮刑期滿執行完畢。詎仍不知悔改，明知甲基安非他命係毒
    品危害防制條例所規定禁止販賣之第二級毒品，竟基於販賣
    第二級毒品甲基安非他命之各別犯意，由王惟嘉以行動電話
    號碼0000000000號或公共電話撥打甲○○所有之行動電話號
    碼0000000000號聯絡，分別於附表1所示之時間、地點販賣
    甲基安非他命4次予王惟嘉，另葉家宏亦以行動電話號碼
    0000000000號撥打甲○○之0000000000號及0000000000號行
    動電話接洽，於附表2所示之時間、地點販賣甲基安非他命5
    次予葉家宏，計不法所得新臺幣（下同）16,000元。嗣經警
    於96年2月3日22時40分許，持搜索票在嘉義市○○路35巷26
    號地下室及同址8樓2之甲○○居所執行搜索，並將現場之甲
    ○○及陳惠玉帶回警局，適王惟嘉及葉家宏分別以行動電話
    向甲○○購買甲基安非他命，始為警循線查獲，上揭搜索並
    扣得甲○○所有之甲基安非他命2包（送驗總重2.329公克，
    驗餘總重2.319公克）、供本案所用之號碼0000000000號行
    動電話1支、勺子2支及研磨挫刀1支、夾鏈袋4包及非供本案
    犯行所用之海洛因1小包（淨重0.09公克，空包裝重0.3公克
    ）、玻璃吸食器2支、號碼0000000000號行動電話1支及帳本
    1本等物（甲○○施用毒品部分業據檢察官撤回起訴）。
二、案經嘉義市警察局第二分局報請臺灣嘉義地方法院檢察署檢
    察官偵查起訴。
    理  由
壹、證據能力方面：
一、按被告以外之人於審判外之言詞或書面陳述，除法律有規定
    者外，不得作為證據；被告以外之人於偵查中向檢察官所為
    之陳述，除顯有不可信之情況者外，得為證據；證人、鑑定
    人依法應具結而未具結者，其證言或鑑定意見，不得作為證
    據；刑事訴訟法第159條、第159條之1第2項、第158條之3分
    別定有明文。經查，本件證人陳惠玉、王惟嘉、葉家宏等人
    於偵查中均經具結作證。現階段刑事訴訟法規定檢察官代表
    國家偵查犯罪、實施公訴，依法其有訊問被告、證人及鑑定
    人之權，證人、鑑定人且須具結，而實務運作時，偵查中檢
    察官向被告以外之人所取得之陳述，原則上均能遵守法律規
    定，不致違法取供，其可信性極高，故證人陳惠玉、王惟嘉
    、葉家宏等人於偵查中均經具結作證所為陳述，經查又無顯
    不可信之情況，自得作為證據。
二、被告以外之人於檢察事務官、司法警察官或司法警察調查中
    所為之陳述，與審判中不符時，其先前之陳述具有較可信之
    特別情況，且為證明犯罪事實存否所必要者，得為證據。刑
    事訴訟法第159之2定有明文。證人陳惠玉、王惟嘉、葉家宏
    於警詢所為之證述，係屬審判外之言詞陳述，被告辯護人不
    同意列為證據，且無刑事訴訟法第159條之2情事，自無證據
    能力，不得為本案證據。惟上開證人均於原審審理時到庭具
    結證述，接受詰問，被告之對質、詰問權，已獲保障、實現
    ，附此指明。
三、又被告以外之人於審判外之陳述，雖不符刑事訴訟法第159
    條之1至之4規定，而經當事人於審判程序同意作為證據，法
    院審酌該言詞陳述或書面陳述作成時之情況，認為適當者，
    亦得為證據。又當事人、代理人或辯護人於法院調查證據時
    ，知有第159條第1項不得為證據之情形，而未於言詞辯論終
    結前聲明異議者，視為有前項之同意，同法第159條之5亦有
    明定。公訴檢察官及被告、辯護人於準備程序及審理時對於
    毒品鑑定報告等相關具傳聞性質之證據資料之證據能力，均
    表示同意作為本案認定事實之證據，且迄於言詞辯論終結前
    亦未聲明異議。本院審酌證據資料作成時之情況，核無違法
    取證或其他瑕疵，認為以之作為證據為適當。至於電話使用
    者查詢資料，係為電信業者就電話號碼使用者之申辦日期等
    資料；通聯紀錄係作為收取電話費或證明發、送話記錄之用
    ，於電話發送話時，機房電腦就會利用磁片紀錄，固定時間
    將磁片電腦列印，係機械性列印之通聯紀錄，非為供述證據
    ，故均不屬傳聞證據，而無刑事訴訟法第159條之適用（王
    兆鵬等7人合著「傳聞法則理論與實踐」，第225頁，2003
    年9月初版第1刷），既非非法取得，自具有證據能力。
貳、實體認定方面：
一、訊據被告甲○○，矢口否認有何販賣甲基安非他命予王惟嘉
    及葉家宏之犯行，辯稱：為警查獲當日，係警察誘使王惟嘉
    及葉家宏出面指證其不實之販毒事實云云，惟查：
  (一)附表1、2所示被告販賣甲基安非他命予王惟嘉及葉家宏之事
    實，業據證人王惟嘉及葉家宏於原審審理時到庭證述甚詳（
    見原審卷第110至128、203至215頁），又王惟嘉使用之行動
    電話為0000000000號，葉家宏則使用0000000000號，至於行
    動電話號碼0000000000、0000000000、0000000000號，申請
    人分別為賴嘉憲、陳許隆及劉林秋月，雖被告僅坦承其中之
    0000000000號為其所使用，辯稱：手機號碼0000000000號係
    陳惠玉使用，而0000000000號非其所用云云（見原審卷第45
    頁），然證人陳惠玉於原審審理時到庭證稱：使用之手機門
    號為0000000000號，96年2月間使用之手機門號係0917開頭
    ，至於門號0000000000號並非伊所用等語（見原審卷第129
    、132頁），觀之陳惠玉坦承所使用之手機門號為
    0000000000號，申請人為江信賢（即陳惠玉之男友），而於
    95年12月間迄96年2月4日止，陳惠玉曾持其所使用之行動電
    話撥打門號0000000000號及0000000000號之行動電話，葉家
    宏曾以其所有行動電話撥打0000000000號及0000000000號之
    行動電話，王惟嘉亦以其所有之行動電話撥打0000000000號
    行動電話，更甚者，該3支手機均有與被告女友陳姵甄所使
    用行動電話號碼0000000000號之通聯紀錄，此有原審依職權
    調閱之行動電話號碼申請人資料及門號0000000000、
    0000000000、0000000000號雙向通聯紀錄存卷為佐（見原審
    卷第63至69頁及卷附通聯紀錄1冊），且門號0000000000、
    0000000000、0000000000號3支手機於96年2月3日下午基地
    台均顯示在嘉義市（縣）、雲林縣、臺中縣、彰化縣等處，
    足徵持有人在嘉義往臺中方向後再由彰化方向返回嘉義，核
    與被告坦承為警查獲當日即96年2月3日下午至臺中買毒品一
    節相符（見原審卷第290頁），即門號0000000000、
    0000000000、0000000000號之行動電話均為被告所使用，應
    無疑義。再參以王惟嘉於96年2月4日為警查獲後，採集尿液
    送驗，結果呈甲基安非他命陽性反應，並經臺灣嘉義地方法
    院以96年度毒聲字302號裁定送觀察、勒戒，此有代號與真
    實姓名對照表、正修科技大學超微量研究科技中心檢驗報告
    及臺灣高等法院被告前案紀錄表各1份在卷可稽（見原審卷
    第72、73、301頁），足認王惟嘉有施用甲基安非他命抵癮
    之需求，而存在向被告購買毒品之動機。另甲基安非他命之
    半衰期大約9小時，而服用後於24小時內約有百分之70排泄
    於尿液中，惟於尿液中排出之最長時限，受施用劑量、施用
    方式、個人體質及其代謝情況等因素影響，因個案而異，一
    般可檢驗出之最長期間為1至5日等情，亦有卷附行政院衛生
    署管製藥品管理局91年10月3日管檢字第110436號函在卷足
    按（見原審卷第302至303頁），即葉家宏於警查獲後雖未驗
    出有施用甲基安非他命，此有其臺灣高等法院被告前案紀錄
    表1紙在卷可參（見原審卷第58頁），然衡情其與被告並無
    恩怨，應無構詞誣陷被告，自陷偽證重罪之理，且又係主動
    向被告接洽購買毒品，縱驗尿報告無毒品陽性反應，應無礙
    其前述證詞之真實性，是王惟嘉及葉家宏所為上開證述，應
    非虛捏。
  (二)審理事實之法院於證人之陳述有部分前後不符或相互間有所
    歧異時，究竟何者為可採，仍應本其自由心證予以斟酌，非
    謂一有不符或矛盾，即應認其全部不可信。又證人供述之證
    據前後不符時，究竟何者為可採，事實審法院仍得依證據法
    則，本於自由心證予以斟酌，作合理之比較，定其取捨，若
    其取捨判斷無從認為確實有違日常客觀之經驗法則，自不得
    指為違背法令（最高法院74年台上字第1599號判例、93年度
    台上字第3720號判決、82年度台非字第141號判決、73年度
    台上字第3998號判決意旨均可供參）。且證人就同一事實之
    陳述前後略有出入，此乃各人之記憶不清，或細節未交待清
    楚，或其描述用語不同，省略片段情節，或記錄之詳簡有異
    所致，倘其主要陳述一致，即尚難因其細節稍有紛歧即將全
    部證言捨棄不採。證人王惟嘉及葉家宏於偵查中經具結之證
    詞，雖就購買毒品之價格、確切之時間、地點等節，與於原
    審審理時證述略有出入，衡諸葉家宏與王惟嘉均於96年1月
    間迄同年2月4日為警查獲期間，於短暫之1個月期間，分別
    向被告購買毒品4或5次，供己施用，並均以密集通聯方式與
    被告聯絡，每次購買之確切時間，有所混淆或記憶不清，與
    人之記憶常情並無違背，況於警詢時既未提示通聯紀錄供其
    回憶，復於偵查時僅詢問警詢所言是否實在等語，即證人王
    惟嘉於原審審理時證稱：與被告聯絡均為購買毒品，至被查
    獲為止，均向被告買毒品，曾用公共電話撥打被告手機，96
    年1月4日及15日那2次因為被告手機打不通，朋友跟被告聯
    絡才去拿毒品等語（見原審卷第205、211、212、214頁），
    證人葉家宏亦證述：與被告電話聯絡均係為買毒品，記得購
    買毒品共交付被告10,000元，在警詢所述時間僅係大概之時
    間，所施用之毒品均向被告購買，有1、2次係朋友先打電話
    聯絡被告，再過去拿毒品等語（見原審卷第114、115、121
    、124頁），復經原審提示雙向通聯紀錄，葉家宏證稱：96
    年2月4日凌晨3、4時許撥打被告電話因而被查獲等語（見原
    審卷第113頁），而依據通聯紀錄顯示，葉家宏該次應係撥
    打被告之手機門號0000000000號，即葉家宏向被告購買毒品
    係撥打被告所使用之門號0000000000號及0000000000號，應
    屬無疑，葉家宏雖證述稱係撥打門號0000000000號等語，與
    通聯紀錄未合，應係記憶上之誤。是葉家宏及王惟嘉對於向
    被告購買毒品之時間、購買價格或交易地點前後證述有所出
    入，然有關確實跟被告交易、聯絡方式等基本事實，則始終
    證述一致，再衡諸一般毒品買賣，因係違法而交易經過即需
    隱匿，雙方通常會多次聯絡，確定交易時間、地點及是否遭
    人發現等情，短暫時間內之密集通聯即為常態，本案被告與
    王惟嘉及葉家宏之通聯亦有密集通聯之情，足認證人之證詞
    確有相當之可信性，揆諸前揭實務見解，上開證人之證述難
    認不具證據價值，其等所為有向被告購買甲基安非他命之證
    述，應堪採信，至於時間、地點及價格，則經公訴檢察官更
    正（見原審卷第268至269、299至300頁之補充理由書），而
    附表2之時間，經本院佐以葉家宏之證述及比對通聯紀錄，
    則應更正如附表2所示。
  (三)至於被告辯稱王惟嘉及葉家宏係警方「誘捕」陷害指證其不
    實之販毒云云，然所謂之「陷害教唆」，係指犯罪行為人原
    不具犯罪之故意，純因司法警察之設計教唆，始萌生犯意，
    進而著手實行犯罪構成要件行為。至於刑事偵查技術上所謂
    之「釣魚」者，則指對於原已犯罪或具有犯罪故意之人，以
    設計引誘之方式，使其暴露犯罪事證，而加以逮捕或偵辦者
    而言。「釣魚」純屬偵查犯罪技巧之範疇，並未違反憲法對
    於基本人權之保障，且於公共利益之維護有其必要性，故依
    「釣魚」方式所蒐集之證據資料，非無證據能力。本案被告
    及陳惠玉於上址為警查獲，經警帶回嘉義市警察局第二分局
    興安派出所接受詢問，製作筆錄之際，適有王惟嘉及葉家宏
    分別撥打電話，欲向被告購買毒品，因被告無法接聽電話，
    分別由陳惠玉及警員佯裝係被告與其等約定地點，經警前往
    該處進而將王惟嘉及葉家宏查獲，此有證人王惟嘉、葉家宏
    、陳惠玉及警員李明典於原審審理時證述甚詳（見原審卷第
    106、107、113、114、136、137、208、209頁），即係王惟
    嘉及葉家宏先向被告表示購買毒品之要約，而被告之前即有
    販賣毒品予該2人之犯行，其販毒之犯意早已有之，並非因
    警員透過陳惠玉或因警方之挑唆而引起，顯與「陷害教唆」
    之情形有別。是警方非設計而使原無購買毒品之人向被告購
    買，僅使原即向被告購買毒品之人暴露犯罪事證而得以進行
    偵辦，無悖於憲法對於基本人權之保障，且於公共利益之維
    護有其必要性，依此所得之證據，亦有證據能力（最高法院
    96年度台上字第3890號判決意旨參照）。又因王惟嘉及葉家
    宏該次購買毒品並未與被告聯絡，僅透過警方為之，且被告
    亦未到約定之地點，此觀前述警員李明典於原審到庭證述即
    明，是該2次被告尚無著手販賣之可言。至於被告對於與王
    惟嘉及葉家宏密集之通聯，於警詢及偵查中均供述：不認識
    該2人等語（見警卷第4、5頁；偵卷第11頁），於原審審理
    時，於葉家宏在庭則供稱：係與葉家宏一起出資買毒品云云
    ，另於王惟嘉在庭時，對其所言則表示無意見（見原審卷第
    125、215頁），卻於上開2證人均未在庭之言詞辯論時供陳
    ：與王惟嘉係朋友，會找出去一起喝酒，有時1天找2、3次
    ，有時很久才找一次，與葉家宏之情形亦相同云云（見原審
    卷第288頁），被告於警詢及偵查中既無一語提及與王惟嘉
    、葉家宏係一起喝酒之朋友，亦未供稱與葉家宏係合資購買
    毒品等情，經原審提示通聯紀錄後，始改執前詞置辯，無非
    係為合理化與王惟嘉及葉家宏短暫之1個月間密集之通聯，
    顯係臨訟卸責之詞，尚非可採。
  (四)被告另於原審審理時供稱：96年1月、2月均在醫院照顧未婚
    妻陳姵甄，都是下班後5點多去醫院，到醫院後晚上未回家
    ，有時隔天早上要工作才離開，當時係從事搬家工作等語（
    見原審卷第144頁），證人陳姵甄於原審審理時到庭證稱：
    因車禍在聖馬爾定醫院住院，住院期間被告確有來照顧，但
    晚上要吃安眠藥才睡得著，通常7點多就睡覺，最晚9點多睡
    ，因為吃安眠藥熟睡，並不知道被告是否出去，有時半夜醒
    來看不到被告，會用使用之手機門號0000000000號打電話給
    被告等語（見原審卷第198、200、201頁），輔以陳姵甄係
    因第五腰椎椎弓骨折及脊椎滑脫，於96年1月2日住院，迄於
    同年月16日出院，此有其提出之財團法人天主教聖馬爾定醫
    院診斷證明書及原審依職權調閱該院96年8月23日（96）惠
    醫字第1076號函送之病歷資料在卷可稽（見原審卷第222、
    229至260頁），再者，陳姵甄所使用之上揭手機門號與被告
    之門號0000000000號於前揭陳姵甄住院期間，自96年1月2日
    2時起，即有密集之通聯，並有收發簡訊之情，被告於1月3
    日1時52分52秒、2時4分7秒傳送簡訊予陳姵甄，而於6時49
    分4秒、7時22分5秒、7時44分34秒被告撥打電話予陳姵甄，
    陳姵甄於1月4日17時48分34秒傳送簡訊予被告，至於1月12
    日，被告於0時44分19秒、1時24分20秒、3時38分10秒、3時
    38分13秒、15時58分43秒、16時6分15秒、19時15分46秒、1
    9時28分55秒、19時51分51秒、19時53分16秒、20時4分53秒
    、20時21分4秒、20時33分32秒傳送簡訊予陳姵甄，並於13
    時26分41秒、15時20分7秒、17時12分23秒、17時20分35秒
    、18時49分28秒、21時38分36秒、21時39分1秒撥打電話予
    陳姵甄，而陳姵甄亦於同日之4時55分9秒、19時58分35秒撥
    打被告手機，復於19時14分46秒、19時19分57秒、19時54分
    51秒、20時16分59秒、20時31分15秒傳送簡訊予被告；又陳
    姵甄於1月15日13時35分2秒、14時3分48秒、15時53分40秒
    、18時37分14秒、18時39分19秒撥打電話予被告，並於14時
    23分1秒、18時40分46秒傳送簡訊予被告，被告則於14時22
    分56秒、18時40分40秒發送簡訊及於17時33分51秒撥打電話
    予陳姵甄，此有前揭卷附雙向通聯紀錄可佐，即被告若確實
    在醫院照顧陳姵甄，則何以需密集之傳送簡訊或撥打電話？
    況且其中被告手機基地台顯示，除在嘉義市外，亦有在嘉義
    縣、雲林縣、彰化縣等處，而證人陳姵甄亦證述晚上睡覺後
    即不知被告去向等情，均無從為有利被告之認定，益徵附表
    1所示編號1、2及附表2所示編號1之時間，被告辯稱均在醫
    院照顧陳姵甄一節，顯與通聯紀錄所示不符，所辯係卸責之
    詞，尚不足採。
  (五)又毒品甲基安非他命為政府嚴予查緝之違禁物，取得價格昂
    貴，販賣者刑責甚重，若無利可圖，衡情應無甘冒重刑之制
    裁而從事販毒，又施用毒品者因取得毒品所需費用甚鉅，往
    往進而鋌而走險以販毒所得維持。經查，被告自承有施用毒
    品之惡習，且分別於96年1月26日4時20分許，經嘉義縣警察
    局水上分局採集尿液送驗，復於本案被查獲之96年2月4日2
    時25分許，亦經警採集尿液送驗，均呈甲基安非他命及嗎啡
    （海洛因代謝物）之陽性反應，並由檢察官聲請，經臺灣嘉
    義地方法院以96年度毒聲字第194號裁定送觀察、勒戒在案
    ，此有高雄市立凱旋醫院濫用藥物尿液檢驗報告、正修科技
    大學超微量研究科技中心檢驗報告、代號與真實姓名對照表
    、臺灣高等法院被告前案紀錄表等件附卷可稽（見嘉義縣警
    察局水上分局嘉水警偵字第0960022996號卷第4至5頁；嘉義
    市警察局第二分局嘉市警二偵字第0960000674號卷第21頁；
    96年度毒偵字第188號偵查卷第22頁；本院卷第25頁），顯
    見其毒癮非淺，其於原審審理時復自承從事搬家工作，每月
    薪水約30,000元（見原審卷第46頁），應無相當之資力以供
    自身施用毒品所需之高額花費，自需較充裕之金錢來源，則
    其藉由販賣營利所得支付，與常情並無違背，且依證人所購
    買之毒品均係先以電話與被告聯絡後，再與被告約定在路邊
    交付等情觀之，倘被告無利可圖，又何以不計風險及勞煩自
    行攜帶毒品至附表所示各處交付毒品，又被告已自承當日係
    至臺中購買甲基安非他命（見原審卷第290頁），是雖無證
    據足認其係基於營利之意圖而購入甲基安非他命，惟其販入
    後另起販賣營利之意圖，洵堪認定。本件被告在主觀上應有
    販賣毒品藉以營利之意圖，客觀上亦確有販賣毒品營利之事
    實，要可認定。
  (六)買受毒品之人通常無法探知販毒者賺取利潤為何，是販賣毒
    品之利得，除販毒者坦承犯行或價量俱臻明確外，委難察得
    實情，販賣之人從價差或量差中牟利之方式雖異，其意圖營
    利之販賣行為則同一。是以因毒品量微價高，販賣者願甘冒
    為警查獲可能處以重刑之風險，即應有利益可牟，則雖被告
    否認有販賣上開甲基安非他命之犯行，而無可查證其賣出確
    實賺取之差價，然依前所述，被告販賣甲基安非他命，當有
    意圖營利之犯意甚明，而本件證人供述其向被告購買之毒品
    次數及數量，以如附表1、2所示，被告販賣毒品甲基安非他
    命所得金額合計應為16,000元。
  (七)又警方於96年2月3日22時40分許，持搜索票在嘉義市○○路
    35巷26號地下室及同址8樓2之甲○○居所執行搜索，分別在
    被告身上及住處搜得之白粉3小包，經送驗以氣相層析質譜
    儀法（GC/MS）鑑定，確為各含海洛因（1包，淨重0.09公克
    ，空包裝重0.3公克）及甲基安非他命（2包，送驗總重
    2.329公克，驗餘總重2.319公克）成分，此有法務部調查局
    96年3月2日調科壹字第09623015420號鑑定書及行政院衛生
    署管製藥品管理局96年2月16日管檢字第0960001673號函在
    卷足參（見偵卷第26至28頁），輔以被告供稱：當日係至臺
    中購買毒品返回嘉義為警查獲等語，堪認上開毒品均為被告
    所有無誤。至於扣得之夾鍊袋4包，為數甚多，每包均內含
    數小包，而每數小包內均有100個之小型夾鍊袋，此有扣案
    夾鍊袋4包為憑，又查獲地點既在被告居住之處，且衡諸販
    賣毒品者均將毒品以夾鍊袋分裝販出，以王惟嘉及葉家宏所
    購買之價格，其數量甚微，亦據證人證述在卷，而扣案之夾
    鍊袋即屬小型夾鍊袋（編號#00），一般家庭應無使用如此
    小型夾鍊袋之需求，況且查獲夾鍊袋數量已上百個之多，放
    置同處，衡情即為被告所有，而為供其販賣毒品所用之物，
    被告辯稱並非全部為其所有云云，顯不足信，復有搜索扣押
    筆錄、扣押物品目錄表、毒品照片在卷可稽，復有扣案之甲
    基安非他命2包（送驗總重2.329公克，驗餘總重2.319公克
    ）、門號0000000000號行動電話1支、勺子2支及研磨挫刀1
    支、夾鏈袋4包及非供本案犯行所用之海洛因1小包（淨重
    0.09公克，空包裝重0.3公克）、門號0000000000號行動電
    話1支、玻璃吸食器2支及帳本1本等物扣按可據，均足證被
    告所辯，要屬卸飾之詞，殊無可採，被告各販賣第二級毒品
    甲基安非他命予王惟嘉4次及葉家宏5次之犯行，事證明確，
    犯行洵堪認定，應予依法論科。
三、論罪科刑部分：
  (一)按甲基安非他命屬毒品危害防制條例第2條第2項第2款所稱
    之第2級毒品。核被告所為，係犯毒品危害防制條例第4條第
    2項之販賣第二級毒品罪，其因販賣而持有毒品之低度行為
    應為販賣之高度行為所吸收，不另論罪。被告先後9次販賣
    甲基安非他命犯行，均屬各別犯意，應分論併罰。查被告前
    因轉讓毒品案件，經本院於91年1月4日，以90年度上訴字第
    1189號判決判處有期徒刑10月確定，復因贓物案件，經臺灣
    臺南地方法院於91年5月20日，以90年度南簡上字第125號判
    決判處有期徒刑6月確定，上開2罪經裁定定應執行有期徒刑
    1年2月確定，於91年12月16日縮刑期滿執行完畢，此有臺灣
    高等法院被告前案紀錄表附卷可按，其於徒刑之執行完畢，
    5年以內故意再犯本件有期徒刑以上之9罪，均為累犯，而除
    其法定刑為無期徒刑部分依法不得加重外，應依刑法第47條
    第1項規定，各加重其刑。
  (二)原審認被告上開犯行，事證明確，因予適用毒品危害防制條
    例第4條第2項、第18條第1項前段、第19條第1項，刑法第11
    條、第47條第1項、第51條第5款等規定，並敘明審酌被告軍
    校畢業之智識程度，明知毒品甲基安非他命對人體之危害，
    竟為圖私利販賣，足以使購買者施用而導致生理成癮性及心
    理依賴性，戕害國民身心健康，惡性非輕，且犯罪後否認犯
    行，顯無悔意，兼衡其本案犯罪情節及販賣毒品之時間、方
    式、數量暨所得不法利益等一切情狀，就其所犯九罪，各量
    處有期徒刑7年2月，並定其應執行刑有期徒刑8年6月。又以
    扣得之甲基安非他命2包（送驗總重2.329公克，驗餘總重
    2.319公克），係屬查獲之第二級毒品，為違禁物，除檢驗
    用罄部分外，爰依毒品危害防制條例第18條第1項前段之規
    定，併予宣告沒收銷燬之。再上開毒品係各以塑膠袋1個盛
    裝，該毒品外包裝既係用於包裹毒品，防其裸露、潮濕，便
    於攜帶，可與毒品分離，自係供本案犯罪所用之物，該2外
    包裝袋，應依上開條例第19條第1項宣告沒收。且被告販賣
    甲基安非他命所得16,000元，已於上述，應依毒品危害防制
    條例第19條第1項之規定諭知沒收，如全部或一部不能沒收
    時，以其財產抵償之。又行動電話SIM卡具有通訊使用之價
    值，電信公司亦常舉行特殊門號之公開標售，且在一定條件
    下具有可轉讓性，具有一定之財產價值，雖然得因私下之出
    售或轉讓行為，而造成事實上所有權之移轉，惟依電信公司
    一般定型化契約之約定，行動電話SIM卡之所有權，仍屬於
    電信公司本身所有，而非申租人所有（臺灣高等法院暨所屬
    法院90年11月22日法律座談會決議參照）。是扣得之行動電
    話2支（門號0000000000、0000000000號，含SIM卡），雖均
    為被告所用，然僅門號0000000000號為供本件販賣毒品所用
    ，應依毒品危害防制條例第19條第1項之規定，宣告沒收，
    但SIM卡不在沒收之列，而扣得之勺子2支及研磨挫刀1支及
    夾鍊袋4包，亦應為被告所有，用以呈裝、研磨及包裝毒品
    ，屬供其販賣毒品所用之物，應依毒品危害防制條例第19條
    第1項之規定，宣告沒收（公訴意旨認應依刑法第38條沒收
    ，容有誤會）。至於扣得之海洛因1小包（淨重0.09公克，
    空包裝重0.3公克），為供被告犯施用海洛因所用，與本案
    無涉，又門號0000000000號，查與本案販賣毒品無關，另扣
    得之玻璃吸食器2支，則為供被告施用毒品所用，與本案犯
    行無關，至於在被告住處扣得之帳冊1本，記載電話號碼、
    不詳數字及「女生14000」、「男生5000」等筆記，被告否
    認為其所有，證人陳惠玉於原審審理時到庭證稱：僅內容正
    面為鼠龍、反面為兔羊及有記載「賢」這2張係伊所寫，其
    餘不知何人所寫，而字跡亦非被告所為等語（見原審卷第
    138至139頁），輔以陳惠玉證稱所書寫之部分係在該筆記本
    之中間頁面處，其前後均有其他雜記，此有扣案帳冊1本為
    憑，審酌上開筆記本記載內容並非明確，且既陳惠玉書寫在
    中間頁數部分，是否為被告所有即屬有疑，亦難認與本案犯
    行有何牽涉，上揭各物又非違禁物，依有疑應利於被告之認
    定，均不予宣告沒收。本院經核，原判決關於被告上開犯行
    部分，認事用法，均無違誤，量刑亦稱妥適，被告上訴意旨
    否認此部分犯行，為無理由，應予駁回。
據上論結，應依刑事訴訟法第368條，判決如主文
本案經檢察官邱克斌到庭執行職務。
中　　華　　民　　國　　96　　年　　12　　月　　27　　日
                  刑事第二庭    審判長法　官  葉居正
                                      法　官  郭千黛
                                      法　官  洪碧雀
以上正本證明與原本無異。
如不服本判決，應於收受本判決後十日內向本院提出上訴書狀。
其未敘述上訴理由者並得於提起上訴後十日內向本院補提理由書
狀（均須按他造當事人之人數附繕本）「切勿逕送上級法院」。
　　　　　　　　　　　　　　　　　　　書記官  李梅菊
中　　華　　民　　國　　96　　年　　12　　月　　27　　日
附錄本判決論罪科刑法條
毒品危害防制條例第4條第2項
製造、運輸、販賣第二級毒品者，處無期徒刑或7年以上有期徒
刑，得併科新臺幣7百萬元以下罰金。
【附表1】被告販賣甲基安非他命予王惟嘉之明細
 ┌──┬────────┬──────────────┬──────┐
 │編號│     時 間      │    地                 點   │購 買 金 額 │
 ├──┼────────┼──────────────┼──────┤
 │ 1  │96年1月4日20、21│嘉義市○區○○路與仁愛路口  │1,000元     │
 │    │時許            │                            │            │
 ├──┼────────┼──────────────┼──────┤
 │ 2  │96年1月15日20、 │同上                        │2,000元     │
 │    │21時許          │                            │            │
 ├──┼────────┼──────────────┼──────┤
 │ 3  │96年1月底某日20 │同上                        │2,000元     │
 │    │、21時許        │                            │            │
 ├──┼────────┼──────────────┼──────┤
 │ 4  │96年2月2日20、21│同上                        │1,000元     │
 │    │時許            │                            │            │
 └──┴────────┴──────────────┴──────┘
【附表2】被告販賣甲基安非他命予葉家宏之明細
 ┌──┬────────┬──────────────┬──────┐
 │編號│  時        間  │   地                   點  │購 買 金 額 │
 ├──┼────────┼──────────────┼──────┤
 │ 1  │96年1月12日21時 │嘉義市○區○○路二段（縱貫公│2,000元     │
 │    │許              │路）由南往北方向之某處      │            │
 ├──┼────────┼──────────────┼──────┤
 │ 2  │96年1月23日22時 │同上                        │2,000元     │
 │    │許              │                            │            │
 ├──┼────────┼──────────────┼──────┤
 │ 3  │96年1月29日21時 │同上                        │2,000元     │
 │    │許              │                            │            │
 ├──┼────────┼──────────────┼──────┤
 │ 4  │96年1月30日22時 │同上                        │2,000元     │
 │    │許              │                            │            │
 ├──┼────────┼──────────────┼──────┤
 │ 5  │96年2月2日20時許│同上                        │2,000元     │
 │    │                │                            │            │
 └──┴────────┴──────────────┴──────┘
【附表3 】應沒收之物
甲基安非他命外包裝袋2個、手機1支（門號0000000000號，不含
SIM卡）、勺子2支、研磨挫刀1支及夾鍊袋4包
